【裁判字號】    99,易,2547
【裁判日期】    991014
【裁判案由】    妨害名譽
【裁判全文】
臺灣臺中地方法院刑事判決              99年度易字第2547號
公  訴  人  臺灣臺中地方法院檢察署檢察官
被      告  乙○○
上列被告因妨害名譽案件，經檢察官提起公訴（99年度偵字第
7791號），本院判決如下：
    主    文
乙○○公然侮辱人，處拘役貳拾日，如易科罰金，以新台幣壹仟
元折算壹日。
    犯罪事實
一、乙○○於民國99年1月15日17時許，在臺中縣神岡鄉○○村
    ○○街56巷37號，因土地糾紛細故與丙○○發生爭吵，即基
    於妨害名譽犯意，於不特定人或特定多數人得以共見共聞之
    屋內，當著其母親陳林碧串、兒子陳裕翔面前，公然以「幹
    你娘」、「幹你娘雞巴」（臺語發音）之不雅言語辱罵丙○
    ○，足生損害於丙○○之名譽。
二、案經丙○○訴由臺中縣警察局豐原分局報告臺灣臺中地方法
    院檢察署檢察官偵查起訴。
    理    由
一、證據能力之判斷：被告以外之人於審判外之陳述雖不符刑事
    訴訟法第159條之1至之4等4條之規定，而經當事人於審判程
    式同意作為證據，法院審酌該言詞陳述或書面陳述作成時之
    情況，認為適當者，亦得為證據，刑事訴訟法第159條之5第
    1項定有明文。其立法意旨在於傳聞證據未經當事人之反對
    詰問予以核實，原則上先予排除。惟若當事人已放棄反對詰
    問權，於審判程式中表明同意該等傳聞證據可作為證據，基
    於尊重當事人對傳聞證據之處分權，及證據資料愈豐富，愈
    有助於真實發見之理念，且強化言詞辯論主義，使訴訟程式
    得以順暢進行，上開傳聞證據亦均具有證據能力。經查，被
    告及檢察官就本院所引用卷內被告以外之人於審判外之陳述
    ，於審判程式均同意作為證據，且本院審酌前開證據資料作
    成時之情況，均無不法之情事，且與待證事實具有關聯性，
    認為適宜作為本案之證據，故均有證據能力。
二、訊據被告乙○○對於在上開時間、地點，因與丙○○發生爭
    執，而公然以「幹你娘」、「幹你娘雞巴」（臺語發音）之
    不雅言語辱罵丙○○一節坦承不諱，核與丙○○、陳裕翔、
    陳林碧串於警訊及偵訊中所述相符，並有現場相關照片12紙
    附卷可為佐證，被告犯行應可認定。
三、核被告乙○○所為，係犯刑法第309條第1項之公然侮辱罪。
    本院審酌被告前未曾經法院判處有期徒刑以上之刑之不良素
    行，此有臺灣高等法院被告前案紀錄表附卷可稽，被告因一
    時爭執，竟不知以協調溝通方式解決，一言不合，即辱罵對
    方，使被害人名譽受損，事後雖坦承上情，但未能徵得被害
    人原諒等一切情狀，處以如主文所示之刑，並諭知易科罰金
    之折算標準。
據上論斷，應依刑事訴訟法第299條第1項前段，刑法第309條第1
項、第41條第1項前段，刑法施行法第1條之1第1項、第2項前段
，判決如主文。
本案經檢察官甲○○到庭執行職務。
中    華    民    國    99    年    10    月    14    日
                  刑事第十五庭  法  官  劉國賓
以上正本證明與原本無異。
如不服本判決應於收受判決後10日內向本院提出上訴書狀，並應
敘述具體理由；其未敘述上訴理由者，應於上訴期間屆滿後20日
內向本院補提理由書（均須按他造當事人之人數附繕本）「切勿
逕送上級法院」。
                                書記官  張隆成
中    華    民    國    99    年    10    月    14    日
附錄論罪科刑法條
中華民國刑法第309條
（公然侮辱罪）
公然侮辱人者，處拘役或 3 百元以下罰金。
以強暴犯前項之罪者，處1年以下有期徒刑、拘役或5百元以下罰
金。

司法院資訊處製作；財團法人民間司法改革基金會備份。
